臺灣桃園地方法院小額民事判決　　　 110年度壢小字第1238號
原　　　告　徐佩瑜　

被　　　告　周宗寬　

上列當事人間請求損害賠償事件，本院於民國110 年10月19日言
詞辯論終結，判決如下：
    主    文
被告應給付原告新臺幣36,005元，及自民國110 年9 月12日起至
清償日止，按週年利率百分之五計算之利息。
原告其餘之訴駁回。
訴訟費用新臺幣1,000元由被告負擔新臺幣822元，餘由原告負擔
。
本判決原告勝訴部分得假執行。
    理由要領
一、按汽車除行駛於單行道或指定行駛於左側車道外，在未劃分
    向線或分向限制線之道路，應靠右行駛，道路交通安全規則
    第95條第1 項定有明文；次按因故意或過失，不法侵害他人
    之權利者，負損害賠償責任，民法第184 條第1 項前段亦有
    明文。原告主張其於民國110 年3 月18日14時17分許，駕駛
    其所有車牌號碼000-00000 號自用小客車（下稱系爭車輛）
    ，沿桃園市龍潭區美國路往中正路方向行駛，被告騎乘車牌
    號碼000-000 號普通重型機車沿桃園市龍潭區美國路往文化
    路路方向行駛，於行經美國路路燈桿0000000 號時，被告於
    無分向線之道路未靠右行駛，而撞擊系爭車輛，致系爭車輛
    受損，支出維修費用新臺幣（下同）37,050元（其中零件
    8,650 元、工資26,400元、隔熱紙2,000 元）。又因系爭車
    輛受損修復共9 天，致原告需搭乘計程車通勤上班，共支出
    6,740 元之交通費用，是本件合計受有43,790元之損害。爰
    依民法侵權行為之法律關係請求被告賠償等語，並聲明：被
    告應給付原告43,790元。及自起訴狀繕本送達翌日起至清償
    日止按年息5％計算之利息。
二、原告前揭主張，業據提出估價單、桃園市政府警察局道路交
    通事故當事人登記聯單附卷可稽，另經本院依職權向桃園市
    政府警察局交通警察大隊調閱本件事故道路交通事故卷宗核
    閱相符，堪認被告有未靠右行駛之過失，被告自應負擔侵權
    行為之損害賠償責任。
三、按負損害賠償責任者，除法律另有規定或契約另有訂定外，
    應回復他方損害發生前之原狀；因回復原狀而應給付金錢者
    ，自損害發生時起，加給利息；第1 項情形，債權人得請求
    支付回復原狀所必要之費用，以代回復原狀，民法第213 條
    定有明文。又物被毀損時，被害人除得依民法第196 條請求
    賠償外，並不排除民法第213 條至第215 條之適用。依民法
    第196 條請求賠償物被毀損所減少之價額，得以修復費用為
    估定之標準，但以必要者為限（例如︰修理材料以新品換舊
    品，應予折舊），最高法院77年度第9 次民事庭會議決議可
    資參照。被告雖辯稱原告維修費用過高，惟被告並未舉證具
    體說明原告提出之估價單維修項目有何不合理之處，被告所
    辯，自無足採。是原告車輛之修理以新零件更換被損之舊零
    件，則以修理費作為損害賠償之依據時，自應將零件折舊部
    分予以扣除。又依行政院所頒「固定資產耐用年數表」及「
    固定資產折舊率表」之規定，非運輸業用客車、貨車之耐用
    年數5 年，依定率遞減法每年折舊千分之369 ，其最後1 年
    之折舊額，加歷年折舊累計額，其總和不得超過該資產成本
    原額之10分之9 ，另依營利事業所得稅查核準則第95條第6
    項規定「固定資產提列折舊採用平均法、定率遞減法或年數
    合計法者，以一年為計算單位；其使用期間未滿一年者，按
    實際使用之月數相當於全年之比例計算之；不滿一月者，以
    月計」。原告車輛自出廠日98年3 月，迄本件車禍發生時即
    110 年3 月18日，已使用逾五年，則零件8,650 元扣除折舊
    後之修復費用估定為865 元（計算式：8,650 ×10％＝865
    元），至於修理工資26,400元，被告應全額賠償，又系爭汽
    車之隔熱紙受損，因按玻璃、隔熱紙之屬性，只有堪用或不
    堪用之問題，並無新品或舊品間價差之問題，故就原告請求
    之隔熱紙部分，不予折舊計算（臺灣高等法院暨所屬法院92
    年法律座談會民事類提案第7 號研討結果參照），故就維修
    費用原告得請求之金額為29,265元（計算式：865 元＋
    26,400元＋2,000 元=29,265 元）。
四、又原告主張其因系爭車輛受損，僅得搭乘計程車上下班，受
    有9 日交通費用6,740 元之損害等事實，業據原告提出車資
    收據證明為證（見本院卷第9 至13頁），系爭車輛既因被告
    之侵權行為受有損害，而交通工具亦為一般人工作、生活所
    需，則系爭車輛維修期間內，原告不能使用系爭車輛而須另
    行使用、尋找其他交通工具，所增加之支出或花費，即與系
    爭車輛損害結果間，具責任範圍之相當因果關係。從而，原
    告因系爭事故支出交通費用6,740 元之事實，既據原告提出
    上開單據為證，依上開說明，原告自得請求被告賠償其無法
    使用系爭車輛而搭乘計程車代步所支出之交通費用6,740 元
    之損害。綜上，本件原告得向被告請求賠付之金額應為36,0
    05元（計算式：29,265元＋6,740 元＝36,005元），原告在
    此範圍內之請求，應屬有據，應予准許，逾此範圍之請求，
    則屬無據，應予駁回。
中    華    民    國   110    年    11    月    18    日
                        中壢簡易庭法  官  江碧珊
以上為正本係照原本作成。
如不服本判決，須以違背法令為理由，於判決送達後二十日內向
本庭（桃園市○○區○○路0 段000 號）提出上訴狀。（須按他
造當事人之人數附繕本）。如委任律師提起上訴者，應一併繳納
上訴審裁判費。
中    華    民    國   110    年    11    月    18    日
                                  書記官  張育誠